【裁判字號】    95,訴,693
【裁判日期】    951127
【裁判案由】    違反毒品危害防制條例
【裁判全文】
臺灣屏東地方法院刑事判決
95年度訴字第693號
公  訴  人  臺灣屏東地方法院檢察署檢察官
被      告  甲○○
上列被告因違反毒品危害防制條例案件, 經檢察官提起公訴（95
年度毒偵字第1080號）, 本院裁定以簡式審判程序審理, 判決如
下：
    主  文
甲○○施用第一級毒品, 處有期徒刑捌月。扣案第一級毒品海洛
因壹包（淨重零點零玖公克, 空包裝重零點參柒公克）及注射針
筒壹支均沒收銷燬之。
    事  實
一、甲○○前因施用毒品案件, 經本院裁定送觀察勒戒後, 因認
    無繼續施用毒品傾向, 而於民國94年10月20日釋放, 並由臺
    灣屏東地方法院檢察署檢察官於94年10月20日以94年度毒偵
    字第2403號不起訴處分確定。詎其不知悔改, 復基於施用第
    一級毒品之犯意, 於95年6 月27日上午8 時許止, 在屏東縣
    潮州鎮○○里○○路156 之8 號住處, 以針筒注射之方式,
    施用第一級毒品海洛因1 次。嗣為警於95年6 月27日13時30
    分許, 在上開住所, 經甲○○同意搜索後, 當場扣得甲○○
    持有、預備供己施用之海洛因毒品1 包（驗後淨重0.09公克
    , 空包裝重0.37公克）及供甲○○注射海洛因毒品而含有該
    毒品成分之注射針筒1 支而查獲。
二、案經屏東縣警察局潮州分局報請臺灣屏東地方法院檢察署檢
    察官偵查起訴。
    理  由
一、上揭事實業據被告甲○○於警詢、偵查及本院審理中坦承不
    諱, 且其為警查獲時所採集之尿液, 經送臺灣檢驗科技股份
    有限公司濫用藥物實驗室檢驗結果, 確呈可待因陽性及嗎啡
    陽性反應; 扣案白粉1 包經送法務部調查局鑑定結果, 亦認
    其中含有毒品海洛因成分, 淨重為0.09公克（空包裝重0.37
    公克）, 此分別有上開公司之濫用藥物尿液檢驗報告（編號
    ：KＺ000000000000）、屏東縣警察局潮州分局毒品案件受檢
    人尿液採證編號姓名對照表及法務部調查局調科壹字第2400
    04239 號鑑定通知書各1 分在卷可稽, 復有注射針筒1 支扣
    案供憑, 足證被告自白與事實相符。此外, 被告曾因施用毒
    品, 於94年間受觀察勒戒執行完畢, 並由臺灣屏東地方法院
    檢察署檢察官為不起訴處分確定等情, 亦有臺灣高等法院被
    告前案紀錄表附卷供憑, 是以本件事證已臻明確, 被告犯行
    堪以認定。
二、按海洛因為第一級毒品, 毒品危害防制條例第2 條第2 項第
    1 款定有明文。被告因施用毒品, 於受觀察勒戒執行完畢後
    5 年內再度施用海洛因毒品, 核其所為係犯毒品危害防制條
    例第10條第1 項之施用第一級毒品罪, 其持有毒品之行為為
    施用毒品之犯行所吸收, 不另論罪。爰審酌被告之智識程度
    , 前科素行（卷附臺灣高等法院被告前案紀錄表參照）, 本
    件犯罪之動機、施用毒品之方式、前經觀察勒戒後, 仍無視
    毒品對身心之危害而再度施用, 惟於偵、審程序中坦承犯行
    , 態度尚稱良好等一切情狀, 量處如主文所示之刑, 以資懲
    儆。扣案第一級毒品海洛因1 包, 為查獲之毒品; 其包裝袋
    及扣案注射針筒1 支, 分別為包裝及施打海洛因毒品之工具
    , 衡情均已與毒品沾黏, 難以析離, 故應將其整體視為海洛
    因毒品, 併依毒品危害防制條例第18條第1 項前段規定諭知
    沒收銷燬之。
三、公訴意旨另以: 被告甲○○基於施用第一級毒品之概括犯意
    , 自95年6 月2 日起至95年6 月27日上午8 時許止前之某時
    , 在屏東縣潮州鎮○○里○○路156 之8 號住處, 以針筒注
    射之方式及以每天施用1 次之頻率, 連續施用第一級毒品海
    洛因多次（前開論罪科刑之施用毒品犯行除外）, 故認此部
    分行為亦涉犯毒品危害防制條例第10條第1 項之施用第一級
    毒品罪嫌。惟按, 被告之自白, 不得作為有罪判決之唯一證
    據, 仍應調查其他必要之證據, 以察其事實是否與事實相符
    , 刑事訴訟法第156 條第2 項定有明文。經查: 公訴人認被
    告涉有此部分犯嫌, 乃以被告於警、偵訊中之自白及上開尿
    液檢驗報告為主要論據。惟被告於警詢中曾陳稱其於上開時
    段「約每天施用1 次海洛因毒品」, 惟於本院審理中又改稱
    「每3 天用1 次」, 並稱不記得最後1 次施用之時間（本院
    卷第21頁背面參照）, 是其陳述前後明顯不符, 其犯罪次數
    、時間、地點亦欠明確, 因此尚難據其自白, 認定其施用毒
    品之有無或其次數。又卷附尿液檢驗報告, 依目前之科學鑑
    定技術, 僅能證明被告曾於採尿前3 天內施用海洛因毒品,
    至於其施用之次數、時間及採尿前3 天內以外之時間是否吸
    食毒品, 均無從自該檢驗報告得知, 故亦不能以卷附之尿液
    檢驗報告證明被告曾自95年6 月2 日起至95年6 月27日上午
    8 時許前之某時止, 在前揭論罪科刑部分以外之時間施用海
    洛因毒品多次。此外, 復查無其他證據證明被告確有公訴人
    所指此部犯行, 惟公訴意旨認此部分與前揭論罪科刑部分乃
    屬連續犯, 為裁判上一罪, 爰不另為無罪之諭知。
四、臺灣士林地方法院檢察署函請併辦部分:
    (一)臺灣士林地方法院檢察署曾於95年9 月1 日以士檢勇95毒
      偵1651字第23061 號函, 檢送被告之警詢筆錄、搜索扣押
      筆錄、尿液代號對照表及濫用藥物檢驗報告等證據, 認為
      被告曾於95年7 月27日為警查獲採尿時回溯5 日內某時,
      在被告住所內施用第一級海洛因毒品, 且與本件論罪科刑
      部分有接續犯之單純一罪關係, 故函請本院併辦被告該次
      施用第一級毒品海洛因之犯嫌。
    (二)惟查, 被告僅於警詢時自白其於95年7 月中旬吸食海洛因
      毒品, 並未自白其曾自95年6 月27日起至95年7 月27日採
      尿前5 日內之某時間, 接續不斷地施用海洛因毒品。又依
      目前之科學檢驗技術言, 卷附尿液檢驗報告僅能證明被告
      曾於採尿前數天內施用海洛因毒品, 而無從考究其施用次
      數及時間。因此, 該檢驗報告僅可證明被告曾於95年7 月
      27日採尿前數天內施用海洛因毒品, 尚不能以該項檢驗報
      告證明被告曾自95年6 月27日（即本院論罪科刑部分）起
      至95年7 月27日採尿前數天內某時止, 接續不斷地施用第
      一級毒品海洛因。
    (三)再者, 施用海洛因毒品, 其每次施用行為, 依一般社會健
      全觀念, 在時間差距上可以分開, 在刑法評價上亦各具獨
      立性, 每次行為皆可獨立成罪, 故行為人如係基於概括犯
      意在密接之時間內多次施用, 在刑法修正廢止連續犯之規
      定前, 實務上普遍將之以連續犯處斷, 而不認為應成立接
      續犯。是以, 自95年7 月1 日廢止連續犯之規定時起, 從
      前認為連續犯之施用毒品行為, 均應回復其數罪原貌, 分
      論併罰。故併辦意旨認被告於95年7 月27日施用海洛因毒
      品之事實, 與本件論罪科刑之施用毒品有時空之密接關係
      , 屬接續犯之單純一罪, 亦有未洽。
    (四)此函送併辦部分所提出之事實及證據既不能證明與本件論
      罪科刑部分有接續犯之事實上一罪關係, 即非本院所得併
      予審究, 應退回由檢察官處理。
據上論斷, 應依刑事訴訟法第273 條之1 第1 項、第299 條第1
項前段, 毒品危害防制條例第10條第1 項、第18條第1 項前段,
判決如主文。
中    華    民    國    95    年    11    月    27    日
                  刑事第四庭    法  官  王以齊
以上正本證明與原本無異。
如不服本判決應於收受本判決送達後十日內向本院提出上訴書狀
，其未敘述上訴理由者，並得於提起上訴後十日內向本院補提理
由書狀（均須按他造當事人之人數附繕本）「切勿逕送上級法院
」
中    華    民    國    95    年    11    月    27    日
                                書記官  盧姝伶
附錄本判決論罪科刑法條：
毒品危害防制條例第10條第1 項
施用第一級毒品者, 處6 月以上5年以下有期徒刑。


司法院資訊處製作；財團法人民間司法改革基金會備份。
